# 青教各位老师，审计准则对于审计程序执行比例有无明确要求?

提问人：早起 时间：2021-12-20 21:37:01
请教各位老师我们在执行审计程序的时候做到什么程度算是勤勉尽责,比如下面的项目审计准则有无具体的比例
规定?
应收账款非关联方函证金额比例?
应付账款非关联方函证:金额比例?
固定资产盘点数量比例?
固定资产盘点金额比例?
主营业务收入，非关联方收入金额比例?
银行存款是必须全部函证。

回答人：chenyiwei
审计准则本身不会对具体的测试样本比例作出强制性的定量要求。现在遇到的实务操作中的定量比例要求一般来自证监会方面的监管要求，尤其是在IPO业务中。